【裁判字號】    97,易,1986
【裁判日期】    970916
【裁判案由】    竊盜
【裁判全文】
臺灣臺中地方法院刑事判決              97年度易字第1986號
公  訴  人  臺灣臺中地方法院檢察署檢察官
被      告  丁○○
                    （現羈押在臺灣臺中看守所）
上列被告因竊盜案件，經檢察官提起公訴（97年度偵字第5763、
5764號），本院判決如下：
    主    文
丁○○竊盜，累犯，處有期徒刑柒月；又竊盜，累犯，處有期徒
刑肆月。應執行有期徒刑玖月。
    犯罪事實
一、丁○○自民國74年間起至95年間止，犯下多件竊盜罪，素行
    不佳；其間除曾為臺灣高等法院高雄分院以85年度上訴字第
    645號判處有期徒刑2年，並應於刑之執行前強制工作3年確
    定外，後又曾為臺灣高雄地方法院以90年度易字第727號判
    處有期徒刑1年，並應於刑之執行前強制工作3年確定；且近
    於95年間所犯之竊盜罪，經臺灣高雄地方法院以95年度易字
    第1901號判處有期徒刑5月確定，於96年3月16日執行完畢。
    惟其仍不知警惕，又意圖為自己不法之所有，分別實施下列
    竊盜行為：
    (一)97年1月31日16時46分許，侵入乙○○在台中市○區○○
      路128巷16之4號所開設之「巧藝社」（侵入住居部分未據
      告訴），徒手竊得辦公桌抽屜內之備用金新台幣（下同）
      5840元後，隨即逃逸。嗣因該社員工王彥婷發覺現金短少
      ，而提供該社所裝置之監視器錄影畫面，報由警方循線查
      獲上情。
    (二)97年2月17日19時20分許，在台中市○區○○路128巷3號
      丙○○所開設之「高仟服飾店」，利用丙○○外出之際，
      擅取丙○○懸掛在店外牆壁之鑰匙，自行開門進入該服飾
      店內（侵入住居部分未據告訴），徒手竊取抽屜內之現金
      900元。惟於得手後，尚未離去之際，即為丙○○返回店
      內撞見，丁○○遂將所竊得之900元丟棄在地，並趁機逃
      逸，後為丙○○報警查獲。
二、案經台中巿警察局第一分局報請臺灣臺中地方法院檢察署檢
    察官偵查起訴。
    理    由
一、下列被告以外之人於審判外之陳述，業經當事人於審判程序
    同意作為證據（見本院卷第98－99頁之審判筆錄所載），本
    院審酌各該言詞陳述作成時之情況，也認為適當，故均得為
    證據，先予敘明。
二、被告丁○○於本院審理時，對於前開犯罪事實坦承無誤，而
    認罪在卷。經查：(一)關於被告在「巧藝社」所犯部分，業據
    被害人乙○○於警詢時陳述甚明，核與其員工王彥婷、曾碧
    珍及被告友人甲○○於警詢時所言相符，並有該社所裝置之
    監視器錄影畫面所翻拍之照片及警方所拍攝之刑案現場採證
    照片各8張附卷可為佐證；(二)又被告在「高仟服飾店」所犯
    者，除被害人丙○○已於警詢時詳陳上述失竊財物及如何發
    覺被告之過程外，並有警方所拍攝被告棄置在現場之900元
    照片及刑案現場繪製圖各1張在卷足憑；(三)復從上述其他各
    方面調查所得之證據方法，可知被告於本院審理時對此2件
    竊盜犯行所為認罪之自白，顯與事實相符，亦可採為證據。
    故本件事證已明，被告前揭2件竊盜犯行，均足以認定。
三、核被告丁○○所為，係犯刑法第320條第1項之普通竊盜罪。
    其先後2次犯行，犯意各別，行為互殊，應分論併罰。又被
    告曾於95年間犯竊盜罪，經臺灣高雄地方法院以95年度易字
    第1901號判處有期徒刑5月確定，於96年3月16日執行完畢乙
    節，有臺灣高等法院被告前案紀錄表、臺灣臺中地方法院檢
    察署刑案資料查註紀錄表等各1份在卷可按，其於5年以內故
    意再犯本件有期徒刑以上之罪，為累犯，應依刑法第47條第
    1項，就其所犯2罪，均加重其刑至2分之1。爰審酌被告素行
    不佳，已曾因犯竊盜罪而2度經法院判決應於刑之執行前強
    制工作，竟仍無警惕，則非從重議處，顯無以衡平其惡性；
    惟2次所竊得之金額不多，也坦承犯行；經再參酌其各次犯
    罪之動機、目的、方法、手段、所得與前述臺灣高雄地方法
    院95年度易字第1901號案之犯罪情節暨處遇之刑度等一切有
    利、不利之情狀後，就其所犯2罪，分別量處如主所示之刑
    及定其應執行之刑。至公訴意旨認應判處被告有期徒刑1年2
    月，並於刑之執行前令入勞動場所強制工作，雖非無見。惟
    被告所犯經分別量處前述刑度，並定應執行刑為有期徒刑9
    月，應已符合罪刑相當原則；且既其應執行之刑未達1年以
    上，即無從依竊盜犯贓物犯保安處分條例之規定宣告刑前強
    制工作，併予敘明。
據上論斷，應依刑事訴訟法第299條第1項前段，刑法第320條第1
項、第47條第1項、第51條第5款，刑法施行法第1條之1第1項、
第2項前段，判決如主文。
本案經檢察官戊○○到庭執行職務。
中    華    民    國    97    年    9     月    16    日
                  刑事第十二庭  法  官  莊深淵
上正本證明與原本無異。
如不服本判決，應於收受送達後10日內向本院提出上訴書狀（應
敘述具體理由並附繕本）。
上訴書狀如未敘述理由，應於上訴期間屆滿後20日內補提理由書
於本院。
                                書記官  廖碩薇
中    華    民    國    97    年    9     月    16    日
附錄論罪科刑法條
中華民國刑法第320條（普通竊盜罪）：
意圖為自己或第三人不法之所有，而竊取他人之動產者，為竊盜
罪，處5年以下有期徒刑、拘役或5百元以下罰金。
意圖為自己或第三人不法之利益，而竊佔他人之不動產者，依前
項之規定處斷。
前二項之未遂犯罰之。


司法院資訊處製作；財團法人民間司法改革基金會備份。
